臺灣基隆地方法院刑事判決　　　　　　　96年度訴字第1028號
公　訴　人　臺灣基隆地方法院檢察署檢察官
被　　　告　乙○○
　　　　　　　　　　（現另案於基隆監獄基隆分監執行中）
上列被告因違反毒品危害防制條例案件，經檢察官提起公訴（96
年度毒偵字第2641號），於準備程序進行中，被告就被訴事實為
有罪之陳述，本院合議庭乃裁定由受命法官獨任依簡式審判程序
進行審理，並判決如下：
    主  文
乙○○施用第一級毒品，累犯，處有期徒刑捌月。扣案之注射針
筒支、吸管製塑膠藥杓壹支均沒收。
    事  實
一、乙○○前因2 次施用毒品案件，經觀察、勒戒後，均認無繼
    續施用毒品之傾向，分別於民國88年8月10日、89年2月3 日
    執行完畢釋放出所，並經臺灣基隆地方法院檢察署及臺灣彰
    化地方法院檢察署檢察官以88年度毒偵字第19號、88年度偵
    緝字第302號及89年度毒偵字第133號為不起訴處分確定。復
    因施用第一級毒品案件，經本院裁定令入戒治處所施以強制
    戒治1年，嗣於93年1月9 日因法律修正而免於戒治釋放出所
    ，並由臺灣基隆地方法院檢察署檢察官提起公訴，經本院於
    91年11月11日，以91年度訴緝字第41號判處有期徒刑7 月確
    定。再因施用第二級毒品案件，經本院於91年5月21 日，以
    91年度基簡字第379號判處有期徒刑5月確定，復經本院以91
    年度聲字第626號裁定應執行有期徒刑10 月確定。又因施用
    第二級毒品案件，經本院於92年1月21日，以92年度易字第8
    號判處有期徒刑6 月確定。再因施用第一級毒品案件，經本
    院於92年10月20日，以92年度訴字第456號判處有期徒刑9月
    確定，以上4罪接續執行，甫於95年1月11日執行完畢。又再
    因施用第一、二級毒品案件，由本署檢察官提起公訴，經本
    院於96年8月9日，以96年度訴字第373 號分別判處經減刑後
    為有期徒刑5月、3月，應執行有期徒刑7 月確定（現執行中
    ）。詎其猶未戒斷毒癮，復基於施用第一級毒品海洛因之犯
    意，於96年8月26日晚上7時許，在其位於基隆市○○路100
    巷94 號住處，以注射針筒注射方式施用海洛因1次。嗣於96
    年8月27日為警持搜索票在上址查獲，並扣得注射針筒3支、
    吸管製塑膠藥杓1支，復經其同意採集尿液送驗，結果呈嗎
    啡、可待因陽性反應，始悉上情。
二、案經基隆市警察局第四分局移送臺灣基隆地方法院檢察署檢
    察官偵查起訴。
    理  由
壹、程序事項
    本件被告乙○○所犯者非為死刑、無期徒刑、最輕本刑為3
    年以上有期徒刑之罪或高等法院管轄第一審案件，其於準備
    程序進行中，先就被訴事實為有罪之陳述，經告知其簡式審
    判程序之要旨，並聽取公訴人、被告之意見後，本院業已依
    刑事訴訟法第273條之第1項之規定，裁定由受命法官獨任以
    簡式審判程序進行本案之審理。
貳、實體事項
一、認定事實所依據之證據及理由：
  (一)被告自白：被告於本院審理中自白其於上開時、地施用第一
    級毒品海洛因1 次之犯行事實，其任意自白核與下列事證相
    符，應堪可採為證據。
  (二)尿液檢驗結果：臺灣尖端先進生技醫藥股份有限公司濫用藥
    物檢驗報告（附於2641號偵查卷第15頁），足證經被告同意
    所採集之尿液經送檢驗結果，呈嗎啡、可待因陽性反應。
  (三)扣案注射針筒3支、吸管製塑膠藥杓1支。
  (四)基隆地方法院檢察署檢察官88年度毒偵字第189號、88 年度
    毒偵緝字第302號不起訴處分書、89年度毒偵字第133號不起
    訴處分書、91 年度毒偵字第286號起訴書、91年度毒偵字第
    365號聲請簡易判決處刑書、91年度毒偵字第1202 號起訴書
    、92年度毒偵字第718號起訴書、96年度毒偵字第897號起訴
    書、本院91年度基簡字第379號判決書、92年度易字第8號判
    決書、92年度訴字第456號判決書判訴字第643號判決書、96
    年度訴字第373 號判決書及臺灣高等法院被告前案紀錄表在
    卷可按，足證被告確有如事實欄所載之觀察勒戒、強制戒治
    及徒刑執行等情形。
二、論罪及科刑之理由：
  (一)查海洛因係毒品危害防制條例所列管之第一級毒品，此為該
    條例第2條第2項第1 款所明定。核被告所為，係犯毒品危害
    防制條例第10條第1項之施用第一級毒品罪。被告持有第一
    級毒品以供施用，持有之低度行為應為施用之高度行為所吸
    收，不另論罪。
  (二)被告前曾受事實欄所載有期徒刑之執行，有臺灣高等法院被
    告前案紀錄表在卷可稽，其於有期徒刑之執行完畢後，5 年
    內故意再犯有期徒刑以上之罪，為累犯，應依刑法第47條第
    1項之規定，加重其刑。
  (三)爰審酌被告犯罪之動機、吸食頻率、曾有施用毒品之前科仍
    不知戒除，惟犯罪後坦承犯行，且所犯之施用毒品犯行乃戕
    害自己身心健康，並未危及他人等一切情狀，量處如主文所
    示之刑。
  (四)扣案之注射針筒3支、吸管製塑膠藥杓1支，經核雖非專供施
    用毒品之用，惟係犯罪行為人即被告所有且供其施用第一級
    毒品海洛因所用之物，業據被告供明在卷，爰依刑法第38條
    第1項第2款宣告沒收。
據上論斷，應依刑事訴訟法第273條之1第1項、第299條第1 項前
段，毒品危害防制條例第10條第1項、第23條第2項，刑法第11條
、第47條第1項、第38條第1項第2款，判決如主文。
本案經檢察官甲○○到庭執行職務。
中　　華　　民　　國　　96　　年　　11　　月　　30　　日
                  刑事第三庭法    官  林淑鳳
以上正本證明與原本無異。
如不服本判決應於收受本判決後10日內向本院提出上訴書狀，其
未敘述上訴理由者，並得於提起上訴後10日內向本院補提理由書
狀（均須按他造當事人之人數附繕本）「切勿逕送上級法院」。
中　　華　　民　　國　　96　　年　　12　　月　　4 　　日
                            書 記 官  郭廷耀
附錄論罪法條：
毒品危害防制條例第10條第1項
施用第一級毒品者，處 6 月以上 5 年以下有期徒刑。
